Inventaris van de archieven van commissies van het Georganiseerd overleg voor het onderwijzend personeel, 1921-1968 (1970)
Nationaal Archief, Den Haag
Commissies van het Georganiseerd overleg voor het onderwijzend personeel
Cie. Overleg Onderwijzend Personeel
1921-1970
merendeel 1921-1968
O28520
2.00 meter; 44 inventarisnummers.
Normale geschreven, getypte en gedrukte documenten, geen bijzondere handschriften.
Nationaal Archief, Den Haag
Algemene Commissie inzake de rechtspositie van onderwijzend personeel 1959-1962
Bijzondere Commissie voor Georganiseerd Overleg voor het onderwijzend personeel aan kleuterscholen 1956-1966
Bijzondere Commissie voor Georganiseerd Overleg in onderwijzerszaken bij het lager onderwijs 1925-1968
Bijzondere Commissie voor Georganiseerd Overleg niet-docerend hoger-onderwijs-personeel 1921-1936
Bijzondere Commissie voor het Georganiseerd Overleg van het nijverheidsonderwijs 1952-1966
Bijzondere Commissie voor het Georganiseerd Overleg van het VHMO 1933-1967
Commissie van Advies en Overleg voor directeuren en leraren van de kweekscholen voor onderwijzer(s)(essen) 1947-1948
Commissie voor Georganiseerd Overleg voor de leerkrachten van de opleidingsscholen voor kleuterleidsters 1957-1967
Commissie Personeel aan de kweekscholen voor onderwijzer(s)(essen) 1953-1964
Commissie van Prae-advies inzake de rust- en werktijden van verplegend personeel aan rijksklinieken 1921-1922
Salariscommissie-Handelsavondonderwijs 1947
Salariscommissie Middelbaar nijverheidsonderwijs (MNO) 1949-1950
Deze archieven bevatten stukken betreffende de werkzaamheden van de commissies van het Georganiseerd Overleg voor onderwijzend personeel van zowel het Kleuter- en lager, als het nijverheids-, het voorbereidend hoger en middelbaar en het hoger onderwijs. Tevens bevinden zich hier de archiefjes van de Bijzondere Commissies van het personeel aan de kweekscholen voor onderwijzers(essen), personeel van de opleidingsscholen voor kleuterleidsters en de Algemene Commissie.
Archiefvorming
Geschiedenis van het archiefbeheer
De verwerving van het archief
Inhoud en structuur van het archief
2.14
Selectie en vernietiging
De omvang van de archieven is teruggebracht tot 1 meter. In de archieven bevonden zich veel dubbele exemplaren van de vergaderverslagen. Uit de archieven zijn de volgende categorieën stukken vernietigd: geleidebrieven, reisdeclaraties, presentielijsten en correspondentie van eenvoudige aard. De vernietiging heeft plaatsgevonden op basis van de Lijst van de algemene categorieën van te vernietigen archiefbescheiden, geldend voor alle organisatieonderdelen van het Ministerie van Onderwijs en Wetenschappen van 15 juli 1988.
Ordening van het archief
Van een consequente ordening was in de archieven geen sprake, terwijl op diverse plaatsen archiefvermenging was opgetreden. Na de bewerking is de hoofdindeling van de archiefinventaris chronologisch naar volgorde van instelling van de commissies.
Aanwijzingen voor de gebruiker
Openbaarheidsbeperkingen
Volledig openbaar.
Materiële beperkingen
Aanvraaginstructie
Openbare archiefstukken kunnen online worden aangevraagd en gereserveerd. U kunt dit ook via de terminals in de studiezaal van het Nationaal Archief doen. Om te kunnen reserveren dient u de volgende stappen te volgen:
U maakt een profiel aan op www.gahetna.nl, en logt vervolgens in
Via de archiefinventaris (alleen de beschrijvingen met rode nummers) selecteert u het gewenste archiefstuk door op de knop 'Reserveren' te klikken
In het volgende scherm geeft u aan op welke dag u het archiefstuk wilt inzien
Indien u zich bevindt in de studiezaal en een tafelnummer heeft ontvangen kunt u dit nummer vermelden. Als u geen tafelnummer heeft kunt u tafelnummer 777 laten staan
Vervolgens bevestigt u uw reservering door deze te versturen.
Verwant materiaal
Beschikbaarheid van kopieën
Bijlagen
Afkortingenlijst
ANOV
Algemene Nederlandse Onderwijzersvereniging
MULO
Meer Uitgebreid Lager Onderwijs
MNO
Middelbaar Nijverheidsonderwijs
NO
Nijverheidsonderwijs
BC
Bijzondere Commissie
LNO
Lager Nijverheidsonderwijs
LOA
Lager Onderwijs Algemeen
NO
Nijverheidsonderwijs
LO
Lager Onderwijs
O, K en W
Onderwijs, Kunsten en Wetenschappen
VHMO
Voorbereidend Hoger en Middelbaar Onderwijs
Beschrijving van de series en archiefbestanddelen
- REGLEMENTSCOMMISSIE HOGER-ONDERWIJSPERSONEEL, 1
  De commissie werd ingesteld door de minister van Onderwijs, Kunsten en Wetenschappen, dr. J.Th. Visser, bij beschikking van 6 juni 1919. De opdracht van de commissie luidde: de samenstelling voor te bereiden van een reglement op de werkkring, de rechten en de verplichtingen met uitzondering van de regeling van de jaarwedden van de beambten aan de rijksuniversiteiten en de technische hogescholen.
  De commissie bestond uit
  Voorzitter: mr. A.J.L. van Beeck Calkoen
  Secretaris: mr. A. Rueb
  Leden: mr. P.E. Briët,
  prof. mr J.A. Veraart,
  H.W. Tilanus,
  A. Folmer.
  - Notulen van de vergaderingen van de commissie, met bijlagen., 1919-1920; 1; 1 omslag
- BIJZONDERE COMMISSIE VOOR GEORGANISEERD OVERLEG NIET-DOCEREND HOGER-ONDERWIJS-PERSONEEL, 2
  De commissie werd ingesteld bij gezamenlijke beschikking van de ministers van Onderwijs, Kunsten en Wetenschappen en de minister van Landbouw, Nijverheid en Handel, van 29 december 1920, nr. 4618.1 afdeling Hoger Onderwijs en van 3 januari 1921, directie van Landbouw, nr. 36 eerste afdeling.
  De commissie hield zich bezig met de rechtspositieaangelegenheden voor het niet-docerend hoger-onderwijspersoneel.
  De commissie bestond uit:
  Voorzitter: mr. A.J.L. Beeck Calkoen.
  Ondervoorzitter: J.J. Wester.
  leden:
  J. Ph. Staal,
  jhr. W. Laman Trip,
  jhr. mr J.F. Hooft Graafland,
  mr. F. Florschütz.
  als plaatsvervangend leden: dr. J.W. Wicherink,
  dr. S.C.J. Olivier,
  jhr. H. Strick van Linschoten,
  H. Tromp van Holst.
  Namens de universiteiten en hogescholen.
  Leden: D.J. Tiepen,
  P.J. van den Akker.
  Als plaatsvervangende leden:
  L.J. Bakker,
  M.G. Verweij.
  Namens het comité ter behartiging van de algemene belangen van overheids-personeel.
  Leden:
  A. van Egmond,
  W. Jezeer.
  Als plaatsvervangend leden:
  H. van der Meer,
  D. Branswijk.
  Namens de Centrale van verenigingen van personeel in rijksdienst.
  Lid: H. Jager.
  als plaatsvervangend lid: J.W. Meulenkamp.
  Namens het permanent comité uit de bij de christelijke nationaal vakverbond aangesloten organisaties van personeel in publieke dienst.
  Lid: L.J. Suyker.
  als plaatsvervangend lid: B. Timmermans.
  Namens de rooms-katholieke centrale van burgerlijk overheidspersoneel.
  Secretaris: mr. H.J. Smidt, ambtenaar bij het Ministerie van Onderwijs, Kunsten en Wetenschappen.
  Adjunct-secretaris: K. Bets Rz, ambtenaar bij het Ministerie van Landbouw, Nijverheid en Handel.
  - Notulen van de vergaderingen van de commissie, met bijlagen., 1921-1936; 2-3; 2 omslagen
    - 1921 - 1930, 2
    - 1934 - 1936, 3
- COMMISSIE VAN PRAE-ADVIES INZAKE DE RUST- EN WERKTIJDEN VAN VERPLEGEND PERSONEEL AAN RIJKSKLINIEKEN, 3
  De commissie werd ingesteld door de bijzondere commissie van georganiseerd overleg niet docerend hoger-onderwijspersoneel in december 1921.
  - Stukken betreffende de rust- en werktijden van het verplegend personeel aan Rijksklinieken., 1922; 4; 1 omslag
- BIJZONDERE COMMISSIE VOOR GEORGANISEERD OVERLEG IN ONDERWIJZERSZAKEN BIJ HET LAGER ONDERWIJS, 4
  De bijzondere commissie werd ingesteld bij beschikking van 25 juli, nr. 5845/1 1925 Afdeling Lager Onderwijs Algemeen (LOA).
  De commissie had tot taak de minister van advies te dienen in zaken die verband hielden met de rechtstoestand van de onderwijzer.
  De commissie bestond uit een voorzitter, een secretaris, en twee leden van de eerdergenoemde verenigingen:
  bond van Nederlandse Onderwijzers,
  het Nederlands onderwijzersgenootschap,
  de Unie van hoofden van scholen in Nederland,
  de Unie van Christelijke Onderwijzers en Onderwijzeressen in Nederland,
  de Unie van Christelijke Onderwijzers en Onderwijzeressen in Nederland en overzeese bezittingen,
  de federatie van algemeen Diocesane Vereniging van Rooms Katholieke bijzondere onderwijzers in Nederland,
  de Canisiusfederatie.
  De leden van de verenigingen werden voor twee jaar benoemd.
  Na de oorlog kwam de commissie Wesselings in de plaats onder de naam 'Commissie van Advies en Overleg ter voorbereiding van de herziening van het Bezoldigingsbesluit Burgelijke Ambtenaren voor zover dit op de salarissen van onderwijzers betrekking had'.
  De bezoldiging van het onderwijzend personeel liep niet gelijk op met die van de burgerlijke ambtenaren. Hierdoor liep het onderwijzend personeel uiteindelijk zover achter dat op korte termijn maatregelen ter verbetering getroffen dienden te worden.
  lid en voorzitter, dr. J.H. Wesselings, raadadviseur in algemene dienst aan het Departement van Onderwijs, Kunsten en Wetenschappen
  tot lid mr. P.A.G. Ubink, administrateur, chef van de Afdeling Ambtenarenzaken van het Departement van Binnenlandse Zaken
  Tot leden aangewezen door de achter hun naam vermelde organisaties:
  T.C. Bos, A.C. Zevenbergen, W. Wiltschut, ANOV.
  C. Klijn, bestuur van de bond van scholen voor Neutraal Bijzonder Onderwijs in Nederland,
  D.P. Bothof, hoofdbestuur van de vereniging van christelijke onderwijzers en onderwijzeressen in Nederland en de Overzeese Gewesten
  H. van Tol, S. Roosma, hoofdbestuur van de vereniging voor MULO
  H.R. Gloudemans, bestuur van de vereniging voor RK MULO
  tot secretaris, J.A. Zwarts, hoofdcommies aan het Departement van Onderwijs, Kunsten en Wetenschappen.
  Eind 1946 bracht de commissie haar rapport uit aan de minister.
  Op 22 juni 1949 bood de commissie een advies aan de minister m.b.t. de juiste plaats van de onderwijssalarissen in het bezoldigingbesluit.
  Na opheffing en wederom instelling en opheffing werd op 5 februari 1970 in verband met de invoering van de wet op het voortgezet onderwijs en de wet op het leerlingwezen, de regeling van het georganiseerd overleg herzien en opnieuw vastgesteld.
  Deze nieuw ingestelde Bijzondere Commissie van Georganiseerd Overleg heeft vijf afdelingen voor het onderwijzend personeel, werkzaam bij de diverse takken van onderwijs, en één voor het niet docerend onderwijspersoneel.
  In de stukken wordt de ene keer over de Bijzondere Commissie van Overleg gesproken en de andere keer over de Commissie van Overleg. Het heeft wellicht te maken met het feit dat in de instellingsbeschikking van 22 juli 1925 gesproken wordt over de Bijzondere Commissie en vervolgens over de commissie.
  - Niet naar onderwerp ingedeelde stukken, 4.1
    - Agenda's en notulen van de vergaderingen., 1925-1968; 5-11; 5 pakken en 2 omslagen
      - 1925 - 1933, 5
      - 1934 - 1940, 6
      - 1946, 7; omslag
      - 1949 - 1950, 8; omslag
      - 1953 - 1955, 9
      - 1956 - 1959 jan.-mei, 10
      - 1959 aug.- 1968, 11
    - Nota's en brieven aan de minister van onderwijs, kunsten en wetenschappen., 1932-1936; 12; 1 omslag
    - Ingekomen stukken van diverse personen en instellingen., 1925-1970; 13-15; 2 pakken en 1 omslag
      - 1925 - 1941, 13
      - 1945 - 1946, 14; omslag
      - 1968 - 1970, 15
  - Naar onderwerp ingedeelde stukken, 4.2
    - Stukken betreffende de instelling en wijziging in de samenstelling van de commissie., 1932-1959; 16; 1 omslag
    - Stukken betreffende overzichten van de salarissen van het onderwijzend personeel., 1946-1949; 17; 1 pak
    - Stukken betreffende voorstellen tot verbetering van de bezoldiging onder wijzend personeel., 1946-1955; 18; 1 pak
    - Stukken betreffende reacties naar aanleiding van het uitkomen van het rapport van de commissie., 1950; 19; 1 omslag
  - Documentatie, 4.3
    - Diverse publicaties betreffende de salarisherziening., 1949-1951; 20; 1 pak
- BIJZONDERE COMMISSIE VOOR HET GEORGANISEERD OVERLEG VAN HET VHMO, 5
  De commissie werd op 7 september 1933 geïnstalleerd. Gedurende de bezetting werd er geen overleg gevoerd. Door samenloop van diverse omstandigheden werd het overleg na de bezetting pas in 1953 weer hervat.
  - Verslagen van de vergaderingen van de commissie., 1933-1967; 21-23; 3 pakken
    - 1933 - 1940, 21
    - 1953 - 1958, 22
    - 1959 - 1967, 23
  - Stukken betreffende een concept van het rapport van de werkgroep salarisopbouw., 1959; 24; 1 omslag
- COMMISSIE VAN ADVIES EN OVERLEG VOOR DIRECTEUREN EN LERAREN VAN DE KWEEKSCHOLEN VOOR ONDERWIJZER(S)(ESSEN), 6
  De commissie werd bij beschikking ingesteld per 8 mei 1946, maar kwam pas op 7 januari 1947 voor het eerst bijeen en werd toen tevens officieel geïnstalleerd.
  - Notulen en verslagen van de vergaderingen van de adviescommissie, met bijlagen., 1947-1948; 25; 1 omslag
- SALARISCOMMISSIE-HANDELSAVONDONDERWIJS, 7
  - Notulen van de vergaderingen en een rapport van de salariscommissie., 1947; 26; 1 omslag
- SALARISCOMMISSIE MIDDELBAAR NIJVERHEIDS-ONDERWIJS (MNO), 8
  De commissie voor het georganiseerd overleg voor het NO was niet voldoende op de hoogte inzake de salarisregelingen; daarom werden de salarisaangelegenheden geregeld door de salariscommissie.
  - Notulen van de vergaderingen van de salariscommissie gehouden op 25 oktober 1949 en 4 juli 1950., 1949-1950; 27; 2 stukken
  - Notulen van de besprekingen tussen de heer Goote en enkele leden van de salaris-commissie MNO, met bijlagen., 1953; 28; 1 omslag
- BIJZONDERE COMMISSIE VOOR HET GEORGANISEERD OVERLEG VAN HET NIJVERHEIDSONDERWIJS, 9
  De minister besloot tot instelling, ondanks de hangende reorganisatie van het overleginstituut, omdat op het ministerie enkele ontwerpbesluiten waren voorbereid, die op korte termijn aan de orde gebracht dienden te worden in het georganiseerd overleg.
  - Notulen en agenda's van de vergaderingen van de BC, met bijlagen., 1952-1966; 29; 1 pak
  - Nota's aan de voorzitter van het georganiseerd overleg betreffende een ontwerp-Bevoegdhedenbesluit NO 1955., 1957; 30; 2 stukken
  - Stukken betreffende conceptvoorstellen wijzigingen salarisbesluit Middelbaar Nijverheidsonderwijs 1955 (MNO)., 1960-1964; 31; 1 omslag
  - Sectie Lager Nijverheidsonderwijs (LNO), 9.1
    - Notulen van de vergaderingen, met bijlage., 1953-1961; 32; 1 omslag
    - Notulen van de vergaderingen van de personeelsdelegatie LNO met de hoofdafdeling NO., 1965-1966; 33; 1 omslag
    - Stukken betreffende een concept-salarisbesluit en wijzigingen in het salarisbesluit LNO., 1955-1964; 34; 1 omslag
  - Sectie Middelbaar Nijverheidsonderwijs (MNO), 9.2
    - Notulen van de sectievergaderingen. Met bijlagen., 1954-1963; 35; 1 omslag
- DE COMMISSIE PERSONEEL AAN DE KWEEKSCHOLEN VOOR ONDERWIJZER(S)(ESSEN), 10
  De commissie werd ingesteld bij een beschikking van de afdeling LO nr. 3332 d.d. 23 juni 1953.
  Als regeringsvertegenwoordigers:
  voorzitter: mr. J. de Bruijn.
  plaatsvervangend voorzitter: J.A. Lakerveld.
  secretaris: G. van der Leest.
  adjunct-secretaris: J.C. van der Horst.
  als ambtenaar: dr. J.H. Wesselings, mr. ir. Goote, dr. J.B. Drewes en J.A. van Lakerveld.
  - Notulen van de vergaderingen van de commissie, met bijlagen., 1953-1964; 36; 1 pak
- BIJZONDERE COMMISSIE VOOR GEORGANISEERD OVERLEG VOOR HET ONDERWIJZEND PERSONEEL AAN KLEUTERSCHOLEN, 11
  De commissie werd ingesteld bij KB d.d. 5 maart 1956 door de minister van Onderwijs, Kunsten en Wetenschappen.
  Bij beschikking L.O. 30338 d.d. 26 april1956 werd als ambtenaar in de commissie benoemd: mr. J.G.M. Broekman.
  en als leden:
  mr. J. de Bruijn - voorzitter
  mr. K. Zücher - plaatsvervangend voorzitter
  W.S. Hoogkamer - secretaris
  P. Kalmijn-adjunct-secretaris
  - Notulen van de vergaderingen van de commissie, met bijlagen., 1956-1966; 37; 1 omslag
  - Stukken betreffende salaristabellen van kleuterleidsters., 1960; 38; 1 omslag
- COMMISSIE VOOR GEORGANISEERD OVERLEG VOOR DE LEERKRACHTEN VAN DE OPLEIDINGSSCHOLEN VOOR KLEUTERLEIDSTERS, 12
  De commissie werd ingesteld bij beschikking van 20 november 1957 nr. 64625 afdeling LO om aangelegenheden betreffende de rechtspositie van leerkrachten van de scholen tot opleiding van kleuterleidsters te bespreken. De minister van Onderwijs, Kunsten en Wetenschappen, mr. J. Cals, wees hiervoor enkele ambtenaren aan te weten:
  mr. J. de Bruyn - voorzitter
  Lakerveld - plaatsvervangend voorzitter
  J.G.M. Broekman.
  Als secretarissen:
  C.W. Serlie
  A.M. Dilg
  De vertegenwoordigende onderwijsorganisaties te weten:
  . het katholiek onderwijsverbond
  . de protestants-christelijk onderwijzersvereniging
  . en de Nederlandse onderwijzersvereniging, konden twee leden
  . en twee plaatsvervangend leden aanwijzen.
  - Notulen van de vergaderingen van de Commissie., 1959-1967; 39; 1 omslag
- ALGEMENE COMMISSIE INZAKE DE RECHTSPOSITIE VAN ONDERWIJZEND PERSONEEL, 13
  De commissie bestond uit: een rijksvertegenwoordiging, aangewezen door de minister van Onderwijs, Kunsten en Wetenschappen. na overleg met de minister van Binnenlandse Zaken en de minister van Landbouw, Visserij en Voedselvoorziening; een personeelsvertegenwoordiging aangewezen door de tot de Centrale Commissie voor Georganiseerd Overleg in Ambtenarenzaken toegelaten centrales van verenigingen van ambtenaren.
  Elke centrale heeft het recht 3 leden en 3 plaatsvervangende leden aan te wijzen. Twee van deze leden en plaatsvervangende leden dienen als vertegenwoordigers aangewezen te zijn als leden en plaatsvervangende leden van de bijzondere commissies van de volgende onderwijstakken:
  kleuteronderwijs
  lager onderwijs
  nijverheidsonderwijs
  landbouwonderwijs
  kweekschoolonderwijs en het
  voorbereidend hoger en middelbaar onderwijs.
  - Notulen van de 2e, 4e, 5e en 6e vergadering, met bijlagen., 1959-1962; 40; 1 omslag
  - Verslagen van de vergaderingen van de regeringsdelegatie in de algemene commissie voor overleg, gehouden op 6 april 1961 en 23 maart 1962. Met bijlagen., 1961-1962; 41; 3 stukken
- GECOMBINEERDE VERGADERINGEN, 14
  - Notulen van de gecombineerde vergadering van de BC's, van VHMO, het onderwijzend Personeel aan de kweekscholen en het nijverheidsonderwijs, met bijlagen., 1959-1960; 42; 1 omslag
  - Verslagen van de vergaderingen van de kleine commissie. VHMO/Kweekscholen en MNO., 1959; 43; 1 omslag
- BESLUITEN, 15
  - Besluiten betreffende instelling, wijziging in samenstelling en opheffing van de commissies., 1955-1956; 44; 1 omslag